臺灣士林地方法院刑事判決
111年度金訴字第537號
公  訴  人  臺灣士林地方檢察署檢察官
被      告  楊家興



上列被告因違反洗錢防制法等案件，經檢察官提起公訴（111年
度偵字第9381號、第9382號、第9657號、第9672號、第9692號、
第9693號、第9694號、第9928號）及移送併辦（111年度偵字第1
1896號、第12536號、第12537號、第12555號、第12694號、第12
695號、第13143號、第13169號、第14095號、第14599號、第146
67號、第15432號、第15970號、第16002號、第17112號、第1901
0號、第19077號、第20142號），本院判決如下：
    主  文
楊家興幫助犯洗錢防制法第十四條第一項洗錢罪，處有期徒刑伍
月，併科罰金新臺幣參萬元，罰金如易服勞役，以新臺幣壹仟元
折算壹日。未扣案犯罪所得新臺幣伍仟元沒收，於全部或一部不
能沒收或不宜執行沒收時，追徵其價額。
    事  實
一、楊家興明知金融機構帳戶係個人理財之重要工具，關係個人
    財產、信用之表徵。且現今社會詐騙情形猖獗，詐欺集團蒐
    購人頭帳戶作為其詐欺取財、掩飾犯罪所得之工具等新聞層
    出不窮，其可預見如將金融機構帳戶交予他人使用，極可能
    遭他人作為詐欺犯罪及掩飾犯罪所得去向之工具。惟楊家興
    於民國111年2月底某日，經其友人張惠倫介紹，得知可將金
    融帳戶借予他人作為「投資虛擬貨幣」之用，每14天可獲得
    新臺幣（下同）5萬元至8萬元不等之代價。楊家興依上開情
    節，已可預見為詐欺集團在外徵集金融帳戶供詐欺、洗錢之
    用，竟仍基於縱使所提供之帳戶被作為詐欺取財及洗錢之工
    具，亦不違背其本意之幫助詐欺取財及幫助洗錢之不確定犯
    意，先於111年2月25日某時許至中國信託商業銀行石牌分行
    ，辦理其原先申設之中國信託商業銀行帳號000000000000號
    帳戶（下稱中信帳戶）存摺、金融卡之掛失、補發後，即於
    同日在其位在臺北市○○區○○路000號2樓之住處，將補發之中
    信帳戶存摺、金融卡提供予張惠倫，並告知張惠倫中信帳戶
    密碼，由張惠倫轉交予真實姓名、年籍均不詳之詐欺集團成
    年成員使用。楊家興又於111年3月2日某時許，按張惠倫之
    指示，至中國信託商業銀行石牌分行，將張惠倫指定之其餘
    人頭帳戶設定為中信帳戶之約定轉入帳戶，以便利詐欺集團
    不詳成年成員將中信帳戶內款項轉出。楊家興再於111年3月
    4日某時許，依張惠倫指示，至中國信託商業銀行站前分行
    ，申請掛失補發中信帳戶之金融卡後，於同日某時許，將該
    補發之金融卡交予張惠倫，並告知張惠倫中信帳戶密碼，由
    張惠倫轉交予真實姓名、年籍均不詳之詐欺集團成年成員使
    用，而接續以上開方式，容任其不知真實姓名、年籍資料之
    詐欺集團成年成員，使用中信帳戶。上開詐欺集團不詳成年
    成員取得中信帳戶之存摺、金融卡及密碼後，即意圖為自己
    不法所有，基於詐欺取財之犯意（無證據證明參與本案犯行
    者達3人以上），分別詐欺鍾旻宏、林晉樺、黃貝妮、葉時
    昌、陳俊諺、李侑恩（原名李佳芮）、蔡冠宇、林琨翔、連
    重光、黃詰勛、黃以賜、潘詳鎮、張雅禎、陳奕仁、林正傑
    、黃雅芳、戴光隆、蘇玹正、吳孟瑾、謝竣凱、許凱翔、許
    登緯、洪佑福、楊仕丞、劉銀秀、蕭欽駿、温美華、蘇柏宇
    、栁佩宜、黃閔卿、李碩鑫、陳本慈（詐欺方法、匯款時間
    、方式、金額、匯入帳戶等，均詳如附表所示），致其等均
    陷於錯誤，而依指示分別匯款至中信帳戶內，該詐欺集團成
    年成員旋即將其款項提領或轉出，致受理報案及偵辦之檢警
    ，因此無從追查係何人實際控管該等帳戶及取得存入、匯入
    款項，而以此方式掩飾上開詐欺犯罪所得款項之實際去向，
    楊家興並自張惠倫處獲取5,000元之報酬。
二、案經林晉樺、黃貝妮、葉時昌、陳俊諺、李侑恩、蔡冠宇、
    林琨翔、連重光、張雅禎、陳奕仁、林正傑、黃雅芳、温美
    華訴由臺北市政府警察局北投分局、黃詰勛訴由高雄市政府
    警察局苓雅分局、戴光隆訴由臺中市政府警察局大甲分局、
    蘇玹正、吳孟瑾、謝竣凱、許凱翔、許登緯訴由高雄市政府
    警察局新興分局、洪佑福訴由高雄市政府警察局仁武分局、
    楊仕丞訴由臺中市政府警察局大雅分局、劉銀秀訴由花蓮縣
    警察局吉安分局、蕭欽駿訴由臺南市政府警察局第五分局、
    蘇柏宇訴由高雄市政府警察局鳳山分局、黃閔卿訴由臺中市
    政府警察局第三分局、李碩鑫、陳本慈訴由臺南市政府警察
    局善化分局報告臺灣士林地方檢察署檢察官偵查起訴暨移送
    併辦。
    理  由
壹、程序方面：
    按被告以外之人於審判外之陳述雖不符刑事訴訟法第159條
    之1至之4等4條之規定，而經當事人於審判程序同意作為證
    據，法院審酌該言詞陳述或書面陳述作成時之情況，認為適
    當者，亦得為證據，刑事訴訟法第159條之5第1項定有明文
    。經查，檢察官、被告楊家興對於本判決以下所引用被告以
    外之人於審判外之陳述，均同意做為證據（見本院111年度
    金訴字第537號卷【下稱本院卷】第56頁至第71頁、第188頁
    ），本院審酌上開證據資料作成時之情況，尚無違法不當或
    證明力明顯過低之瑕疵，而認為以之作為證據應屬適當，依
    刑事訴訟法第159條之5第1項規定，應認前揭證據資料均有
    證據能力。
貳、實體方面：
一、認定犯罪事實之依據及理由：
　  被告楊家興固坦承於上揭時間、地點，依張惠倫指示，掛失
    補發中信帳戶之存摺、金融卡後，將中信帳戶之存摺、金融
    卡及密碼透過張惠倫交付真實姓名、年籍均不詳之人，並將
    張惠倫指定之帳戶設為中信帳戶之約定轉入帳戶等事實，惟
    矢口否認有何幫助洗錢、幫助詐欺犯行，辯稱：當時張惠倫
    是說投資虛擬貨幣所用，我因為相信張惠倫，所以才會提供
    這些帳戶，我不知道是做詐欺等語。經查：
  ㈠中信帳戶為被告所申設，被告於111年2月25日某時許至中國
    信託商業銀行石牌分行，申請掛失、補發中信帳戶存摺、金
    融卡後，於同日在其位在臺北市○○區○○路000號2樓之住處，
    將補發之中信帳戶存摺、金融卡提供予張惠倫，並告知張惠
    倫金融卡密碼，由張惠倫轉交予真實姓名、年籍均不詳之人
    使用；被告又於111年3月2日某時許，按張惠倫之指示，至
    中國信託商業銀行石牌分行，將張惠倫指定之帳戶設定為中
    信帳戶之約定轉入帳戶；被告再於111年3月4日某時許，再
    依張惠倫指示，至中國信託商業銀行站前分行，申請掛失補
    發中信帳戶金融卡，於同日某時許，將該補發之金融卡交予
    張惠倫，並告知張惠倫金融卡密碼，由張惠倫轉交予真實姓
    名、年籍均不詳之人使用等節，業據被告於警詢、偵訊及本
    院準備程序與審理時坦承不諱（見臺灣士林地方檢察署111
    年度偵字第17112號卷【下稱偵17112卷】第11頁至第13頁、
    111年度偵字第9381號卷【下稱偵9381卷】第133頁至第135
    頁、本院卷第53頁至第55頁、第218頁），並有中國信託商
    業銀行股份有限公司111年5月3日中信銀字第1112248391323
    41號函所附被告中信帳戶開戶資料、帳戶歷史交易查詢表、
    晶片金融卡歷史狀態查詢表、網路銀行轉入銀行設定表、存
    摺、金融卡掛失/變更、補發紀錄、各項申請、掛失止付、
    更換、查詢暨終止使用申請書、辦理各項業務申請書附卷可
    參（見偵9381卷第105頁至第129頁），應可認定為真。
　㈡告訴人林晉樺、黃貝妮、葉時昌、陳俊諺、李侑恩、蔡冠宇
    、林琨翔、連重光、黃詰勛、張雅禎、陳奕仁、林正傑、黃
    雅芳、戴光隆、蘇玹正、吳孟瑾、謝竣凱、許凱翔、許登緯
    、洪佑福、楊仕丞、劉銀秀、蕭欽駿、温美華、蘇柏宇、黃
    閔卿、李碩鑫、陳本慈、被害人鍾旻宏、黃以賜、潘詳鎮、
    栁佩宜分別於附表所示時間，遭詐欺集團不詳成年成員以如
    附表所示方式詐欺，並均因此陷於錯誤，而依詐欺集團指示
    ，分別將如附表所示款項匯入被告中信帳戶內等事實，亦有
    附表所示各告訴人、被害人所提出之證據資料在卷可憑，並
    有被告中信帳戶開戶資料、交易明細附卷可參（見臺灣士林
    地方檢察署111年度偵字第9928號卷【下稱偵9928卷】第45
    頁至第69頁），亦堪認定屬實。 
　㈢按刑法上故意，分直接故意（確定故意）與間接故意（不確
    定故意），行為人對於構成犯罪之事實，明知並有意使其發
    生者，為直接故意；行為人對於構成犯罪事實，預見其發生
    而其發生並不違背其本意者，為間接故意。又間接故意與有
    認識過失之區別，在於二者對構成犯罪事實，雖均預見其能
    發生，但前者對其發生，並不違背其本意，後者則確信其不
    發生。又金融機構帳戶，事關個人財產權益之保障，個人金
    融帳戶之密碼具專屬性及私密性，多僅本人始能使用，縱偶
    有特殊情況須將自己帳戶資料告知、交予他人者，亦必與該
    收受之人具相當信賴關係，並確實瞭解其用途，並無任意交
    付與他人使用之理，且我國金融機構眾多，一般人均可自由
    申請銀行帳戶使用，是依一般人之社會生活經驗，如係來源
    正當之款項，大可自行申辦銀行帳戶使用，若不自行申請銀
    行帳戶使用，反而支付代價取得他人之銀行帳戶使用，就該
    銀行帳戶內款項可能係詐欺所得等不法來源，當有合理之預
    期。況詐欺集團利用人頭帳戶取得詐騙贓款及洗錢，業經報
    章媒體多所披露，並屢經政府及新聞為反詐騙之宣導，是一
    般具有通常智識之人，應均可知支付對價向他人取得銀行帳
    戶使用者，多係藉此取得及掩飾不法犯罪所得。從而，倘若
    行為人將自己銀行帳戶存摺、金融卡供他人使用，對於他人
    使用帳戶之原因，客觀情狀上已與社會常情不符，行為人又
    未確實查證之情況下，主觀上已然預見自己帳戶可能成為犯
    罪者遂行犯罪之工具，於此情形下，仍同意他人使用其銀行
    帳戶取得及轉出來源不明之款項，在法律評價上，其主觀心
    態即與默認犯罪結果發生無異，而屬「間接故意」（即「不
    確定故意」）。本案被告雖於警詢、偵訊及本院時辯稱：是
    我的朋友張惠倫跟我說他的朋友要我的帳戶來投資虛擬貨幣
    ，需要我的存摺、金融卡，讓他們現金可以流通，張惠倫保
    證可以賺錢，2週可以拿到5萬元到8萬元，張惠倫自己也有
    提供，我有跟張惠倫說如果是賣本子我不要做，因為這會有
    刑責，是張惠倫跟我保證不是違法，所以我才相信云云（見
    偵17112卷第11頁至第13頁、偵9381頁第133頁至第137頁、
    本院卷第216頁至第217頁）。惟查：
　1.被告為68年11月生，於本案案發時為年滿41歲之人，且於偵
    訊、本院審理時自陳其學歷為軍校畢業，曾從事白牌車駕駛
    等工作（見偵9381卷第133頁、本院卷第220頁），可知其有
    一定之智識程度、工作經驗，並非毫無社會歷練之人，應知
    政府、媒體近年大力宣導不得將帳戶金融卡、存摺交予他人
    。又被告於本院審理時亦自承：我交付帳戶當時也知道販賣
    帳戶可能會涉犯洗錢洗錢防制法、詐欺等罪嫌等語（見本院
    卷第217頁），更足徵被告於交付中信帳戶金融卡、存摺予
    張惠倫時，知悉詐欺集團會以支付對價取得銀行帳戶之方式
    ，將銀行帳戶作為詐欺及掩飾不法犯罪所得之工具。
　2.被告於偵訊、本院審理時自承：我認識張惠倫大概快3年，
    是朋友的朋友，案發前大概1個月會遇到3到4次，我交付存
    摺、金融卡時，不清楚張惠倫做什麼工作，我也不知道張惠
    倫要把我的帳戶拿給他哪一個朋友等語（見偵9381卷第135
    頁、本院卷第212頁至第220頁），可見被告與張惠倫並非熟
    識，更不知張惠倫為有何投資「虛擬貨幣」之知識及管道。
    復參以被告於提供中信帳戶存摺、金融卡予張惠倫前，曾至
    中國信託商業銀行石牌分行辦理存摺、信用卡之補發。被告
    於審理時亦供稱：因為帳戶內有我交易明細的資料，我不願
    意提供等語（見本院卷第213頁），更可見被告亦不願將自
    身之金融往來資訊透露予張惠倫，與張惠倫顯無信賴關係，
    被告應無僅因張惠倫之陳述，即信任張惠倫不會將中信帳戶
    作為非法用途之可能。更何況張惠倫亦非自行使用被告中信
    帳戶，而是交予其友人使用，被告更無與其素未謀面、毫不
    認識之張惠倫友人產生信賴關係之可能。
　3.又依前述中信帳戶交易明細所示（見偵9928卷第49頁），於
    被告交付中信帳戶存摺、金融卡予張惠倫時，帳戶餘額僅19
    3元，被告亦自承：中信帳戶我已經大概3、4年前就很少使
    用了等語（見偵17112卷第13頁），可見該中信帳戶內毫無
    可投資虛擬貨幣之本金。是被告2週內可賺取5萬元至8萬元
    報酬之原因，自僅為出租帳戶所可獲得之報酬。而被告本案
    僅靠交付中信帳戶存摺、金融卡，即可輕鬆獲取2週5萬元至
    8萬元報酬，實與一般社會交易常態有別。且如前述，被告
    自承於提供帳戶前有向張惠倫確認不是在出售帳戶予他人，
    可見被告亦知悉出售帳戶予他人極有可能遭他人作為不法使
    用。然被告本案所為與出售帳戶並無差異，其自可預見張惠
    倫、張惠倫之友人極有可能將中信帳戶作為取得詐欺贓款及
    洗錢不法用途。然被告仍將中信帳戶金融卡、存摺提供張惠
    倫、張惠倫友人使用而容認其等使用，縱令被告兼有欲賺取
    報酬之意思，仍不影響被告主觀上有幫助詐欺取財及洗錢之
    不確定故意。
　4.再被告於本院審理時供稱：中信帳戶有與我的LINE連結，帳
    戶內有款項進出會通知我，所以我知道提供帳戶給張惠倫後
    ，帳戶有800、900萬的款項進出，當時就有懷疑帳戶內金額
    為不法所得，有想要將帳戶拿回來，但張惠倫跟我說不用擔
    心，又說他是幫派份子，知道我居住地，我也不想跟他有太
    多爭執，當時我也是因為要籌錢，才中了張惠倫的話術等語
    （見本院卷第217頁至第219頁），更可見被告於提供中信帳
    戶過程中，已對於張惠倫所稱「投資虛擬貨幣」之用途產生
    懷疑，然其僅因「不想跟張惠倫產生爭執」之原因，即繼續
    放任自身帳戶供陌生人使用，毫不加以管控，益徵被告縱然
    已預見帳戶之提供有遭犯罪集團利用作為詐欺取財轉帳匯款
    及掩飾、隱匿特定犯罪所得而洗錢等淪為犯罪工具之可能，
    主觀上卻仍基於縱生此結果亦不違背其本意之幫助他人詐欺
    取財及洗錢之不確定故意而為之。
　㈣綜上所述，本案事證明確，被告犯行堪以認定，應依法論科
    。至被告雖聲請傳喚張惠倫到庭證述，證明其所述交付中信
    帳戶予張惠倫之理由為真。然張惠倫現設籍於新北○○○○○○○○
    ○，有張惠倫之個人戶籍資料查詢結果表附卷可查。被告亦
    未提供張惠倫之實際居住地址供本院傳喚。且如前述，縱被
    告確實是基於張惠倫「投資虛擬貨幣」之理由而交付中信帳
    戶予張惠倫，然此亦不影響被告主觀上有幫助詐欺取財及洗
    錢之不確定故意，此部分證據自無調查之可能及必要，併此
    敘明。
二、論罪科刑：
　㈠按刑法上之幫助犯，係指行為人主觀上以幫助他人犯罪之意
    思，而客觀上從事構成要件以外之行為，應論以幫助犯。次
    按幫助犯應負之責任，以對於正犯所實行之犯罪行為有所認
    識為必要；若正犯所犯之事實，超過幫助者認識之範圍時，
    則就該超過部分，其事前既不知情而無犯意，自不負幫助之
    責。又按行為人提供金融帳戶提款卡及密碼予不認識之人，
    非屬洗錢防制法第2條所稱之洗錢行為，不成立同法第14條
    第1項一般洗錢罪之正犯；如行為人主觀上認識該帳戶可能
    作為收受及提領特定犯罪所得使用，他人提領後即產生遮斷
    資金流動軌跡以逃避國家追訴、處罰之效果，仍基於幫助之
    犯意而提供，應論以幫助犯同法第14條第1項之一般洗錢罪
    。本案被告將中信帳戶之存摺、金融卡、密碼予他人使用，
    使他人得以持該帳戶收受、提領詐欺犯罪所得款項，主觀上
    並已認識其提供帳戶之存摺、金融卡及密碼等資料，將可能
    被用於收受及提領包含詐欺犯罪在內特定犯罪之犯罪所得，
    並得藉此遮斷資金流動軌跡而逃避國家追訴、處罰，自屬幫
    助洗錢、幫助詐欺取財之行為。然被告提供帳戶之行為，畢
    竟並非詐欺或洗錢犯罪之構成要件行為，復無證據得證明被
    告有參與犯罪構成要件之行為；且被告交付帳戶雖有幫助他
    人實現詐欺、洗錢犯罪之故意，然畢竟未有為自己實行詐欺
    、洗錢犯罪之意思，應不構成詐欺、洗錢犯行之正犯。是核
    被告所為，係犯刑法第30條第1項、第339 條第1項之幫助詐
    欺取財罪及刑法第30條第1項、洗錢防制法第14條第1項之幫
    助一般洗錢罪。至本案詐欺集團雖是使用附表所示不同之假
    冒身份詐欺各告訴人、被害人，然卷內並無積極證據證明使
    用各假冒身份之詐欺集團成年成員為不同之人，或與張惠倫
    、張惠倫友人為不同之人。另由被告之供述及卷內事證，被
    告本案應僅接觸張惠倫，故難認定被告為幫助行為時，主觀
    上知悉最終使用其金融帳戶進行詐騙之人已達3人以上，或
    使用之手法包含利用網際網路對公眾散佈而犯詐欺罪。故基
    於「罪疑唯輕」原則，應認定本案被告所犯並非幫助他人犯
    加重詐欺取財罪，附此敘明。
　㈡被告基於單一犯意，在密接時間分別為事實欄所示提供中信
    帳戶存摺、金融卡、設定約定轉入帳戶、再次提供中信帳戶
    金融卡等行為，乃屬單一幫助行為之接續進行，應屬接續犯
    之實質一罪。被告以一提供中信帳戶之幫助行為，使詐欺集
    團得用以詐騙告訴人林晉樺、黃貝妮、葉時昌、陳俊諺、李
    侑恩、蔡冠宇、林琨翔、連重光、黃詰勛、張雅禎、陳奕仁
    、林正傑、黃雅芳、戴光隆、蘇玹正、吳孟瑾、謝竣凱、許
    凱翔、許登緯、洪佑福、楊仕丞、劉銀秀、蕭欽駿、温美華
    、蘇柏宇、黃閔卿、李碩鑫、陳本慈、被害人鍾旻宏、黃以
    賜、潘詳鎮、栁佩宜等32人之財物，而幫助正犯遂行上開32
    個相同罪名，及其以一提供帳戶行為，同時犯幫助詐欺取財
    罪與幫助洗錢罪，為想像競合犯，應依刑法第55條規定，從
    一重以一幫助洗錢罪處斷。檢察官移送併辦部分即附表編號
    9至32所示告訴人、被害人，與起訴書所載即附表編號1至8
    所示告訴人、被害人遭受詐騙之事實，具有想像競合犯之裁
    判上一罪關係，為起訴效力所及，本院自應併予審理。
  ㈢查被告前因違反毒品危害防制條例案件，分別經臺灣臺北地
    方法院、臺灣基隆地方法院、臺灣高等法院及本院判處罪刑
    確定，並經臺灣高等法院以110年度聲字第3723號裁定定應
    執行有期徒刑1年7月確定，於110年12月15日徒刑執行完畢
    而出監等情，業據檢察官提出臺灣高等法院被告前案紀錄表
    為證（見本院卷第13頁至第40頁），且為被告所不爭執（見
    本院卷第220頁至第221頁）。是被告於有期徒刑執行完畢後
    5年內故意再犯有期徒刑以上之罪，固合於刑法第47條第1項
    累犯之要件，但參酌司法院釋字第775號解釋意旨，被告上
    開執行之毒品危害防制條例案件之罪質、侵害法益、犯罪行
    為情節、手法等顯與本案幫助洗錢行為有異，且檢察官除引
    據被告之前案紀錄外，並未提出其他應加重其刑之證明，徒
    憑被告上述前案執行紀錄，尚難逕認被告犯本案犯行係出於
    行為人本身之特別惡性及對刑罰感應力薄弱，故裁量不予加
    重本刑，但被告之前案紀錄可作為量刑審酌事項、因素。
　㈣被告係對正犯資以助力而未參與犯罪行為之實行，為幫助犯
    ，爰依刑法第30條第2項規定減輕其刑。又被告並未於偵查
    或審判中自白洗錢犯罪，無從依洗錢防制法第16條第2項規
    定遞減其刑。
　㈤爰以行為人責任為基礎，審酌被告明知現今社會詐騙風氣橫
    行，竟為圖不勞而獲，輕率提供本案帳戶供不詳詐欺集團成
    員使用，造成附表所示告訴人、被害人所受財產損失甚鉅，
    不僅影響社會交易安全秩序，亦增加告訴人、被害人等尋求
    救濟之困難，並使犯罪之追查趨於複雜，助長詐欺犯罪風氣
    之猖獗，實屬不該，並考量被告坦承提供帳戶予他人，但否
    認主觀上有幫助詐欺、幫助洗錢犯意，且尚未與本案告訴人
    、被害人之犯後態度，並參酌被告於本院自承之智識程度、
    家庭生活狀況（見本院卷第220頁），兼衡酌被告之品性素
    行、犯罪動機、目的、手段、被害人數為32人及遭詐騙之金
    額共計已達百萬元以上等一切情狀，量處如主文所示之刑，
    併就罰金部分併諭知如易服勞役之折算標準。
三、沒收部分：
　㈠按犯罪所得，屬於犯罪行為人者，沒收之。但有特別規定者
    ，依其規定；前項之沒收，於全部或一部不能沒收或不宜執
    行沒收時，追徵其價額，刑法第38條之1第1項、第3項定有
    明文。被告於偵訊自承因提供帳戶而自張惠倫處獲取5,000
    元之報酬（見偵9381卷第135頁），此部分犯罪所得，應依
    刑法第38條之1第1項前段、第3項規定宣告沒收，於全部或
    一部不能沒收或不宜執行沒收時，追徵其價額。至被告雖於
    本院審理時改稱：我沒有拿到報酬云云（見本院卷第215頁
    ）；後又改稱：我有拿到5,000元，但這是張惠倫要還我的
    錢云云（見本院卷第220頁），然其於審理前後所述不僅前
    後不一，且於偵訊時，亦未敘及其與張惠倫就此5,000 元間
    ，有何借貸關係存在，更未提出相關借貸關係之證據，被告
    此部分抗辯，自非可採。
　㈡按犯洗錢防制法第14條之罪，其所移轉、變更、掩飾、隱匿
    、收受、取得、持有、使用之財物或財產上利益，沒收之，
    洗錢防制法第18條第1項前段定有明文。此規定係採義務沒
    收主義，惟該條文並未規定「不問屬於犯罪行為人與否」均
    沒收之，自仍以屬於被告所得管領、處分者為限，始應予以
    沒收。查被告係將中信帳戶之金融卡、存摺交由他人使用，
    業經本院依積極證據詳加認定如上，而告訴人及被害人遭詐
    騙之款項，已經由詐欺集團成員提領、轉出，非屬被告所有
    ，亦非在被告實際掌控中，是其就上開所隱匿之財物既不具
    所有權及事實上處分權，自無從依洗錢防制法第18條第1項
    規定宣告沒收。
四、退併辦部分：
　　臺灣士林地方檢察署檢察官以111年度偵字第23444號移送併
    辦意旨書移送本案併案審理之犯罪事實，認與本案審理之被
    告犯罪事實部分，係屬想像競合犯之裁判上一罪關係，而移
    送本院併案審理，然因前述併辦部分係於本案於111年10月2
    0日言詞辯論終結後所為，而於111年11月12日繫屬本院，此
    有本院蓋於士檢111年11月2日士檢卓律111偵23444字第1119
    059232號函收狀戳章附卷可查，則併辦部分屬本院未及審酌
    之範圍，自應退由檢察官另行處理，附此敘明。 　
據上論斷，應依刑事訴訟法第299條第1項前段，判決如主文。
本案經檢察官江耀民提起公訴及移送併辦，檢察官陳姿雯移送併
辦，檢察官張嘉婷、王芷翎到庭執行職務。
中　　華　　民　　國　　111 　年　　11　　月　　10　　日
                  刑事第五庭  審判長法  官  蔡明宏
                                    法  官  陳銘壎
                                    法  官  李昭然
以上正本證明與原本無異。
如不服本判決，應於判決送達後20日內向本院提出上訴狀（應抄
附繕本），並應敘述具體理由。其未敘述上訴理由者，應於上訴
期間屆滿後20日內向本院補提理由書 (均須按他造當事人之人數
附繕本 )「切勿逕送上級法院」。告訴人或被害人如對於本判決
不服者，應具備理由請求檢察官上訴，其上訴期間之計算係以檢
察官收受判決正本之日期為準。
因疫情而遲誤不變期間，得向法院聲請回復原狀。
                                    書記官  江定宜
中　　華　　民　　國　　111 　年　　11　　月　　10　　日
附錄本案論罪科刑之依據：
洗錢防制法第14條
有第二條各款所列洗錢行為者，處七年以下有期徒刑，併科新臺
幣五百萬元以下罰金。
前項之未遂犯罰之。
前二項情形，不得科以超過其特定犯罪所定最重本刑之刑。

中華民國刑法第339條
意圖為自己或第三人不法之所有，以詐術使人將本人或第三人之
物交付者，處五年以下有期徒刑、拘役或科或併科五十萬元以下
罰金。
以前項方法得財產上不法之利益或使第三人得之者，亦同。
前二項之未遂犯罰之。

附表：
編號 告訴人/ 被害人 詐欺方法 轉帳時間 轉帳方式 轉帳金額 （新臺幣） 相關證據 1 鍾旻宏 本案詐欺集團某不詳成年成員，於111年3月3日下午2時11分許，透過Messenger結識鍾旻宏後，再以LINE與鍾旻宏聯繫，佯稱可透過匯款押金方式，加入LINE群組，得知中獎訊息云云，致鍾旻宏陷於錯誤，依詐欺集團成員指示轉帳至指定帳戶。 111年3月8日下午1時8分許、同日下午3時7分許 均在臺南市○○區○○路0段000號玉山銀行安南分行臨櫃匯款 1萬元、3萬元 1.證人即被害人鍾旻宏於警詢時之證述（見臺灣士林地方檢察署111年度偵字第9692號卷【下稱偵9692卷】第9頁至第13頁）。 2.玉山銀行安南分行新臺幣匯款申請書（見偵9692卷第15頁）。 3.被害人鍾旻宏與詐欺集團LINE對話紀錄擷圖照片（見偵9692卷第67頁至第71頁） 2 林晉樺 本案詐欺集團某不詳成年成員，於111年3月6日晚間7時9分許，以LINE暱稱「張麗君」，透過LINE與林晉樺聯繫，向林晉樺佯稱有投資賺錢管道，但須先儲值一定金額，才能開始投資獲利云云，並傳送「澳門新葡京」網站連結予林晉樺，致林晉樺陷於錯誤，依詐欺集團成員指示轉帳至指定帳戶。 111年3月8日下午1時11分許 網路銀行轉帳匯款 1萬元 1.證人即告訴人林晉樺於警詢時之證述（見臺灣士林地方檢察署111年度偵字第9693號卷【下稱偵9693卷】第11頁至第15頁）。 2.告訴人林晉樺合作金庫銀行存摺影本、網路銀行轉帳擷圖（見偵9693卷第23頁、第31頁至第35頁）。  3 黃貝妮 黃貝妮於111年3月8日上午9時許，在本案詐欺集團某不詳成年成員於Facebook所刊登之貸款廣告上留下其行動電話後，本案詐欺集團某不詳成年成員即以LINE與黃貝妮聯繫，並傳送「薪福貸」網站連結予黃貝妮，向黃貝妮佯稱可透過該網站申辦貸款，但需要先預付貸款金額百分之20云云，致黃貝妮陷於錯誤，依詐欺集團成員指示轉帳至指定帳戶。 111年3月9日中午12時6分許、同日下午5時51分許 均係網路銀行轉帳匯款 2萬元、5萬元 1.證人即告訴人黃貝妮於警詢時之證述（見臺灣士林地方檢察署111年度偵字第9382號卷【下稱偵9382卷】第7頁至第11頁）。 2.詐欺集團所傳送予告訴人黃貝妮之借貸合約書、簡訊擷圖照片、告訴人黃貝妮與詐欺集團成員LINE對話紀錄擷圖照片、告訴人黃貝妮網路銀行交易明細擷圖照片（見偵9382卷第27頁、第29頁至第35頁）。 4 葉時昌 葉時昌於111年3月7日、8日某時許，接獲本案詐欺集團某不詳成年成員所傳送之之貸款簡訊，並按簡訊所載LINE ID與對方聯絡後，本案詐欺集團某不詳成年成員即以LINE與葉時昌聯繫，並傳送某貸款網站連結予葉時昌，向葉時昌佯稱可透過該網站申辦貸款云云，於葉時昌按該網站指示填寫資料後，再以LINE向葉時昌佯稱要支付押金才能解除遭凍結之帳戶，繼續貸款云云，致葉時昌陷於錯誤，依詐欺集團成員指示轉帳至指定帳戶。 111年3月9日中午12時33分許 網路銀行轉帳匯款 3萬元 1.證人即告訴人葉時昌於警詢時之證述（見臺灣士林地方檢察署111年度偵字第9657號卷【下稱偵9657卷】第11頁至第13頁）。 2.告訴人葉時昌中國信託銀行中壢分行存摺影本（見偵9657卷第77頁）。 3.告訴人葉時昌與詐欺集團成員LINE對話紀錄擷圖照片、網路銀行交易明細擷圖照片、詐欺集團所傳送予告訴人葉時昌之借貸合約書照片（見偵9657卷第79頁至第83頁、第85頁至第87頁）。 5 陳俊諺 陳俊諺於111年3月8日晚間6時22分許，接獲本案詐欺集團某不詳成年成員假冒「兆豐銀行」所傳送之貸款簡訊，並按簡訊所載LINE ID將與對方聯絡後，本案詐欺集團某不詳成年成員即以LINE向陳俊諺佯稱可提供資料，由其為陳俊諺申辦貸款云云，於陳俊諺提供資料及貸款匯入帳號後，再以LINE向陳俊諺佯稱陳俊諺提供帳號有誤，需支付解凍金才能解除遭凍結之帳戶云云，致陳俊諺陷於錯誤，依詐欺集團成員指示轉帳至指定帳戶。 110年3月9日下午1時40分許、同日下午2時59分許 均為網路銀行轉帳匯款 2萬元、3萬元 1.證人即告訴人陳俊諺於警詢時之證述（見臺灣士林地方檢察署111年度偵字第9672號卷【下稱偵9672卷】第15頁至第16頁）。 2.詐欺集團所傳送予告訴人陳俊諺之借貸合約書、律師公證函擷圖照片（見偵9672卷第35頁、第37頁、第39頁）。 3.告訴人陳俊諺網路銀行交易明細擷圖照片、與詐欺集團成員LINE對話紀錄擷圖照片（見偵9672卷第43頁至第45頁、第47頁至第69頁）。 6 李侑恩（原名李佳芮） 李侑恩於111年3月9日前某時許，接獲本案詐欺集團某不詳成年成員所傳送之貸款簡訊，並按簡訊所載LINE ID與對方聯絡後，本案詐欺集團某不詳成年成員即以LINE與李侑恩聯繫，並傳送某貸款網站連結予李侑恩，向李侑恩佯稱可透過該網站申辦貸款，但需要先繳費云云，致李侑恩陷於錯誤，依詐欺集團成員指示轉帳至指定帳戶。 1110年3月9日下午1時59分許 網路銀行轉帳匯款 1萬8,000元 1.證人即告訴人李侑恩於警詢時之證述（見臺灣士林地方檢察署111年度偵字第9694號卷【下稱偵9694卷】第15頁至第17頁）。 2.詐欺集團所傳送予告訴人李侑恩之借貸合約書、告訴人李侑恩與詐欺集團成員LINE對話紀錄擷圖照片、網路銀行交易明細擷圖照片（見偵9694卷第37頁至第40頁）。 7 蔡冠宇 本案詐欺集團某不詳成年成員，於111年3月8日晚間8時至9時許，透過交友軟體「CHEERS」結識蔡冠宇後，即向蔡冠宇於佯稱可透過加入「17購電商交易平台」，並匯款至該平台所提供之帳號後，利用該平台進行交易買賣獲利云云，致蔡冠宇陷於錯誤，依詐欺集團成員指示轉帳至指定帳戶。 110年3月9日下午3時46分許 網路銀行轉帳匯款 2萬6,000元 1.證人即告訴人蔡冠宇於警詢時之證述（見偵9928卷第17頁至第18頁）。 2.「17購電商交易平台」擷圖照片、告訴人蔡冠宇網路銀行交易明細擷圖照片、與詐欺集團成員LINE對話擷圖照片（見偵9928卷第71頁、第72頁至第75頁、第76頁至第92頁）。 8 林琨翔 林琨翔於111年3月4日下午3時許，接獲本案詐欺集團某不詳成年成員所傳送之貸款簡訊，並按簡訊所載LINE ID與對方聯絡後，本案詐欺集團某不詳成年成員即以LINE與林琨翔聯繫，並傳送「鄉民貸」貸款網站連結予林琨翔，向林琨翔佯稱可透過該網站申辦貸款云云，於林琨翔於該網站上填寫資料申辦貸款後，本案詐欺集團某不詳成年成員又自稱為該網站之客服人員，以LINE向林琨翔佯稱：需支付保證金才能提領貸款云云，致林琨翔陷於錯誤，依詐欺集團成員指示轉帳至指定帳戶。 111年3月9日晚間6時57分許  自動櫃員機轉帳匯款 1萬5,000元 1.證人即告訴人林琨翔於警詢時之證述（見偵9381卷第7頁至第9頁）。 2.詐欺集團所傳送予告訴人林琨翔之簡訊翻拍照片、中國信託銀行自動櫃員機交易明細翻拍照片、告訴人林琨翔與詐欺集團成員LINE對話紀錄擷圖照片（見偵9381卷第11頁、第13頁至第19頁）。 9 連重光 本案詐欺集團某不詳成年成員，於110年12月間某時許，以LINE暱稱「助理 方妍」，透過LINE與連重光聯繫，向連重光佯稱可幫忙代操投資獲利云云，致連重光陷於錯誤，依詐欺集團成員指示轉帳至指定帳戶。 111年3月2日下午1時35分許  在新北市○○區○○路000號合作金庫商業銀行永和分行臨櫃匯款 200萬元 1.證人即告訴人連重光於警詢時之證述（見臺灣士林地方檢察署111年度偵字第13143號卷【下稱偵13143卷】第7頁至第10頁、第11頁至第12頁）。 2.告訴人連重光合作金庫銀行存款存摺影本、合作金庫商業銀行匯款申請書代收入傳票影本、與詐欺集團成員LINE對話擷圖照片（見偵13143卷第15頁、第21頁、第27頁至第28頁）。 10 黃詰勛 本案詐欺集團某不詳成年成員，於111年2月19日某時許，以暱稱「陳思盈」透過交友軟體「WeDate」結識黃詰勛後，再於111年2月28日以LINE與黃詰勛聯繫，向黃詰勛佯稱可代為投資獲利云云，致黃詰勛陷於錯誤，依詐欺集團成員指示轉帳至指定帳戶。 111年3月7日中午12時32分許（2筆）、同日中午12時35分許、111年3月8日下午2時50分許 均為網路銀行轉帳匯款 10萬元、10萬元、20萬元、20萬元 1.證人即告訴人黃詰勛於警詢時之證述（見臺灣士林地方檢察署111年度偵字第13169號卷【下稱偵13169卷】第23頁至第25頁）。 2.告訴人黃詰勛交易明細查詢資料、中國信託銀行帳戶存款交易明細（見偵13169卷第29頁至第35頁）。 3.告訴人黃詰勛網路銀行交易明細擷圖照片、與詐欺集團成員LINE對話紀錄擷圖照片（見偵13169卷第37頁至第43頁）。 11 黃以賜 本案詐欺集團某不詳成年成員，於111年2月28日某時許，以暱稱「沛晴」透過交友軟體「FLOC」結識黃以賜後，再以LINE與黃以賜聯繫，向黃以賜佯稱可下載「PLASMA」APP投資獲利云云，致黃以賜陷於錯誤，依詐欺集團成員指示轉帳至指定帳戶。 111年3月7日晚間8時9分許、111年3月9日中午12時49分許、同日下午5時53分許 第1筆為透過自動櫃員機轉帳存款；第2筆為在中國信託銀行中壢分行臨櫃匯款；第3筆為透過自動櫃員機轉帳存款 3萬元、10萬元、3萬元 1.證人即被害人黃以賜於警詢時之證述（見臺灣士林地方檢察署111年度偵字第12695號卷【下稱偵12695卷】第9頁至第11頁）。 2.中國信託銀行新臺幣存提款交易憑證、自動櫃員機交易明細影本、被害人黃以賜存摺影本（見偵12695卷第50頁、第51頁、第52頁至第54頁）。 3.被害人黃以賜與詐欺集團成員LINE對話紀錄擷圖照片（見偵12695卷第55頁至第69頁）。 12 潘祥鎮 本案詐欺集團某不詳成年成員，以暱稱「sandy」在網路上結識潘祥鎮後，透過LINE與潘祥鎮聯繫，向潘祥鎮佯稱可一起操作虛擬貨幣獲利云云，致潘祥鎮陷於錯誤，依詐欺集團成員指示轉帳至指定帳戶。 111年3月9日上午10時1分許 網路銀行轉帳匯款 4萬元 1.證人即被害人潘祥鎮於警詢時之證述（見臺灣士林地方檢察署111年度偵字第12694號卷【下稱偵12694卷】第9頁至第12頁）。 2.被害人潘祥鎮與詐欺集團成員LINE對話紀錄擷圖照片、網路銀行交易明細擷圖照片（見偵12694卷第51頁至第60頁）。 13 張雅禎 張雅禎於111年3月4日某時許，接獲本案詐欺集團某不詳成年成員所傳送之貸款簡訊，並按簡訊所載LINE ID將與對方聯絡後，本案詐欺集團某不詳成年成員即以LINE向張雅禎佯稱可代為申辦貸款云云，於張雅禎提供貸款資料及貸款帳戶後，再以LINE向張雅禎佯稱張雅禎需先支付貸款審核費用、律師公證費云云，致張雅禎陷於錯誤，依詐欺集團成員指示轉帳至指定帳戶。 111年3月9日上午11時4分許、同日下午3時48分許 均為網路銀行轉帳匯款 1萬8,000元、3萬元 1.證人即告訴人張雅禎於警詢時之證述（見臺灣士林地方檢察署111年度偵字第12537號卷【下稱偵12537卷】第7頁至第13頁）。 2.告訴人張雅禎與詐欺集團成員LINE對話紀錄擷圖照片、網路銀行交易明細擷圖照片（見偵12537卷第15頁）。 14 陳奕仁 陳奕仁於111年2月21日下午2時許，接獲自稱「鄉民貸」之本案詐欺集團某不詳成年成員所傳送之貸款簡訊，並按簡訊所載LINE ID與對方聯絡後，本案詐欺集團某不詳成年成員即以LINE與陳奕仁聯繫，並傳送「鄉民貸」貸款網站連結予陳奕仁，向陳奕仁佯稱可透過該網站申辦貸款云云，於陳奕仁於該網站上填寫資料申辦貸款後，本案詐欺集團某不詳成年成員又自稱為該網站之客服人員，以LINE向陳奕仁佯稱：需先預付前10期還款金額云云，致陳奕仁陷於錯誤，依詐欺集團成員指示轉帳至指定帳戶。 111年3月9日中午12時37分許 在桃園市○○區○○路0段000號全聯福利中心之自動櫃員機轉帳匯款 2萬3,650元 1.證人即告訴人陳奕仁於警詢時之證述（見臺灣士林地方檢察署111年度偵字第12536號卷【下稱偵12536卷】第13頁至第15頁）。 2.告訴人陳奕仁與詐欺集團成員LINE對話紀錄擷圖照片（見偵12536卷第63頁至第69頁）。 3.詐欺集團發送予告訴人陳奕仁之簡訊擷圖、「鄉民貸」軟體擷圖、國泰世華銀行自動櫃員機客戶交易明細表翻拍照片（見偵12536卷第71頁至第72頁）。 15 林正傑 林正傑於111年3月7日某時許，見本案詐欺集團某不詳成年成員於Facebook所刊登之「鄉民貸」貸款網站廣告後，即按廣告內所載LINE ID與本案詐欺集團某不詳成年成員聯繫，本案詐欺集團某不詳成年成員即傳送「鄉民貸」網站連結予林正傑，向林正傑佯稱可透過該網站申辦貸款云云。於林正傑於該網站上填寫資料申辦貸款後，本案詐欺集團某不詳成年成員又自稱為該網站之客服人員，以LINE向林正傑佯稱：需先匯款至指定帳戶云云，致林正傑陷於錯誤，依詐欺集團成員指示轉帳至指定帳戶。 111年3月9日下午1時3分許許 在桃園市○○區○○路0號統一便利超商之自動櫃員機轉帳匯款 2萬元 1.證人即告訴人林正傑於警詢時之證述（見臺灣士林地方檢察署111年度偵字第12555號卷【下稱偵12555卷】第15頁至第16頁）。 2.告訴人林正傑與詐欺集團成員LINE對話紀錄擷圖照片、中國信託銀行、國泰世華銀行自動櫃員機交易明細翻拍照片、「鄉民貸」擷圖照片（見偵12555卷第67頁至第75頁）。  16 黃雅芳 黃雅芳於111年3月9日上午9時50分許，接獲自本案詐欺集團某不詳成年成員所寄送之貸款電子郵件，並按電子郵件所載LINE ID與對方聯絡後，本案詐欺集團某不詳成年成員即以LINE與黃雅芳聯繫，並傳送貸款網站連結予黃雅芳，向黃雅芳佯稱可透過該網站申辦貸款，但須先繳納保證金云云，致黃雅芳陷於錯誤，依詐欺集團成員指示轉帳至指定帳戶。 111年3月9日下午4時49分許 在高雄市○○區○○○路000號統一便利超商天虹門市之自動櫃員機轉帳匯款 3萬元 1.證人即告訴人黃雅芳於警詢時之證述（見臺灣士林地方檢察署111年度偵字第11896號卷【下稱偵11896卷】第7頁至第8頁）。 2.中國信託銀行自動櫃員機交易明細（見偵11896卷第11頁）。 3.告訴人黃雅芳與詐欺集團成員LINE對話紀錄擷圖照片、貸款網站擷圖照片（見偵11896卷第13頁至第15頁）。 17 戴光隆 本案詐欺集團某不詳成年成員，於111年2月28日晚間6時31分許，以暱稱「林」透過交友軟體「cheers」結識戴光隆後，再以LINE與戴光隆聯繫，向戴光隆佯稱可透過加入「17購電商交易平台」，並匯款至該平台所提供之帳號後，利用該平台進行交易買賣獲利云云，致戴光隆陷於錯誤，依詐欺集團成員指示轉帳至指定帳戶。 111年3月7日上午10時14分許 網路銀行轉帳匯款 22萬元 1.證人即告訴人戴光隆於警詢時之證述（見臺灣士林地方檢察署111年度偵字第14599號卷【下稱偵14599卷】第21頁至第24頁）。 2.告訴人戴光隆網路銀行轉帳明細擷圖、與詐欺集團成員LINE對話紀錄擷圖照片（見偵14599卷第57頁至第61頁、第63頁至第72頁）。 18 蘇玹正 本案詐欺集團某不詳成年成員，於111年2月22日某時許，透過交友軟體結識蘇玹正後，向蘇玹正佯稱可透過投資網站投資獲利云云，致蘇玹正陷於錯誤，依詐欺集團成員指示轉帳至指定帳戶。 111年3月7日下午1時14分許、同日下午1時15分許 均為網路銀行轉帳匯款 5萬元、5萬元 1.證人即告訴人蘇玹正於警詢時之證述（見臺灣士林地方檢察署111年度偵字第14667號卷【下稱偵14667卷】第75頁至第76頁、第77頁至第78頁）。 2.告訴人蘇玹正網路銀行轉帳明細擷圖、與詐欺集團成員LINE對話紀錄擷圖照片（見偵14667卷第85頁至第91頁）。 19 吳孟瑾 本案詐欺集團某不詳成年成員，於111年2月14日某時許，透過交友軟體「cheers」結識吳孟瑾後，再以LINE與吳孟瑾聯繫，向吳孟瑾佯稱可至「gaitame」投資網站儲值，並使用該網站投資獲利云云，致吳孟瑾陷於錯誤，依詐欺集團成員指示轉帳至指定帳戶。 111年3月7日晚間8時40分許、同日晚間8時42分許 均為網路銀行轉帳匯款 3萬元、3萬元 1.證人即告訴人吳孟瑾於警詢時之證述（見偵14667卷第93頁至第94頁）。 2.「gaitame」投資網站擷圖照片、告訴人吳孟瑾與詐欺集團成員LINE對話紀錄擷圖照片（見偵14667卷第111頁至第127頁）。 20 謝竣凱 本案詐欺集團某不詳成年成員，於111年2月28日晚間6時許，以暱稱「隨風」透過交友軟體「MeetMe」結識謝竣凱後，再以LINE與謝竣凱聯繫，向謝竣凱佯稱可透過加入「17購電商交易平台」，並匯款至該平台所提供之帳號後，利用該平台進行交易買賣獲利云云，致謝竣凱陷於錯誤，依詐欺集團成員指示轉帳至指定帳戶。 111年3月8日中午12時50分許（2筆） 均為網路銀行轉帳匯款 5萬元、5萬元 1.證人即告訴人謝竣凱於警詢時之證述（見偵14667卷第129頁至第132頁）。 2.告訴人謝竣凱與詐欺集團成員LINE對話紀錄擷圖照片、網路銀行交易明細擷圖照片（見偵14667卷第149頁至第156頁）。 21 許凱翔 本案詐欺集團某不詳成年成員，於111年2月20日某時許，以暱稱「茹雪」透過交友軟體「OMI」結識許凱翔後，再以LINE與許凱翔聯繫，向許凱翔佯稱可至「gaitame」投資網站儲值，並使用該網站投資獲利云云，致許凱翔陷於錯誤，依詐欺集團成員指示轉帳至指定帳戶。 111年3月8日下午2時6分許、同日下午2時10分許 第1筆為在新北市○○區○○路0段000號統一便利超商央和門市之自動櫃員機轉帳匯款；第2筆為網路銀行轉帳匯款 3萬元、3萬元 1.證人即告訴人許凱翔於警詢時之證述（見偵14667卷第157頁至第159頁）。 2.告訴人許凱翔與詐欺集團成員LINE對話紀錄擷圖照片、網路銀行交易明細擷圖照片、中國信託銀行自動櫃員機交易明細翻拍照片（見偵14667卷第181頁至第216頁）。 22 許登緯 本案詐欺集團某不詳成年成員，於111年2月20日某時許，以暱稱「佳琪」透過交友軟體「Paktor」結識許登緯，再以LINE與許登緯聯繫，向許登緯佯稱可至「gaitame」投資網站儲值，並使用該網站投資獲利云云，致許登緯陷於錯誤，依詐欺集團成員指示轉帳至指定帳戶。 111年3月9日上午10時8分許 網路銀行轉帳匯款 3萬元 1.證人即告訴人許登緯於警詢時之證述（見偵14667卷第217頁至第219頁）。 2.詐欺集團成員LINE帳號及交友軟體帳號擷圖照片、「gaitame」網站網頁擷圖、告訴人許登緯與詐欺集團成員LINE對話紀錄擷圖照片、網路銀行交易明細擷圖照片（見偵14667卷第243頁至第253頁）。 23 洪佑福 本案詐欺集團某不詳成年成員，於111年2月20日某時許，以暱稱「依寧」透過交友軟體「WeDate」結識洪佑福，再以LINE與洪佑福聯繫，向洪佑福佯稱可至「gaitame」投資網站儲值，並使用該網站投資獲利云云，致洪佑福陷於錯誤，依詐欺集團成員指示轉帳至指定帳戶。 111年3月8日上午10時24分許、同日上午10時25分許 均為網路銀行轉帳匯款 1萬元、5萬元 1.證人即告訴人洪佑福於警詢時之證述（見臺灣士林地方檢察署111年度偵字第15432號卷【下稱偵15432卷】第15頁至第19頁）。 2.告訴人洪佑福中國信託銀行金融卡背面影本、網路銀行交易明細翻拍照片（見偵15432卷第28頁、第29頁至第30頁）。 3.告訴人洪佑福與詐欺集團成員LINE對話紀錄擷圖照片、「gaitame」網站網頁擷圖（見偵15432卷第31頁至第34頁）。 24 楊仕丞 本案詐欺集團某不詳成年成員，於111年3月7日前某時許，以暱稱「依寧」透過LINE與楊仕丞聯繫，向楊仕丞佯稱可至「gaitame」投資網站儲值，並使用該網站投資獲利云云，致楊仕丞陷於錯誤，依詐欺集團成員指示轉帳至指定帳戶。 111年3月7日晚間10時許 網路銀行轉帳匯款 6萬元 1.證人即告訴人楊仕丞於警詢時之證述（見臺灣士林地方檢察署111年度偵字第15970號卷【下稱偵15970卷】第58頁至第65頁、第66頁至第70頁）。 2.華南商業銀行交易明細翻拍照片（見偵15970卷第98頁）。 3.詐欺集團成員LINE帳號擷圖、告訴人楊仕丞與詐欺集團成員LINE對話紀錄擷圖照片（見偵15970卷第106頁、第107頁至第141頁）。 25 劉銀秀 劉銀秀於111年3月6日中午12時許，接獲本案詐欺集團某不詳成年成員所傳送之貸款簡訊，並按簡訊所載LINE ID與對方聯絡後，本案詐欺集團某不詳成年成員即以LINE與劉銀秀聯繫，向劉銀秀佯稱可協助申辦貸款，但須先執行沖刷款項云云，致劉銀秀陷於錯誤，依詐欺集團成員指示轉帳至指定帳戶。  111年3月9日上午10時47分許 在雲林縣○○市○○路0號西平郵局臨櫃匯款 8萬元 1.證人即告訴人劉銀秀於警詢時之證述（見臺灣士林地方檢察署111年度偵字第16002號卷【下稱偵16002卷】第63頁至第64頁）。 2.郵政跨行匯款申請書影本（見偵16002卷第73頁）。 3.詐欺集團成員傳送予告訴人劉銀秀之簡訊擷圖、告訴人劉銀秀與詐欺集團成員LINE對話紀錄擷圖照片、詐欺集團成員LINE帳號擷圖、告訴人劉銀秀土地銀行存摺翻拍照片（見偵16002卷第79頁至第80頁）。 26 蕭欽駿 本案詐欺集團某不詳成年成員，於111年2月18日上午10時許，以LINE暱稱「林梅麗」透過LINE與蕭欽駿聯繫，向蕭欽駿佯稱可透過加入「17購電商交易平台」，並匯款至該平台所提供之帳號後，利用該平台進行交易買賣獲利云云，致蕭欽駿凱陷於錯誤，依詐欺集團成員指示轉帳至指定帳戶。 111年3月8日上午11時36分許 網路銀行轉帳匯款 6萬元 1.證人即告訴人蕭欽駿於警詢時之證述（見臺灣士林地方檢察署111年度偵字第14095號卷【下稱偵14095卷】第17頁至第19頁）。 2.告訴人蕭欽駿網路銀行交易明細擷圖、與詐欺集團成員LINE對話擷圖照片、「17購電商交易平台」網頁資料（見偵14095卷第21頁至第57頁）。 27 温美華 温美華於111年3月8日某時許，接獲本案詐欺集團某不詳成年成員假冒「兆豐銀行」所傳送之貸款簡訊，並按簡訊所載LINE ID將與對方聯絡後，本案詐欺集團某不詳成年成員即以LINE向温美華佯稱温美華已申辦貸款成功，但因帳號輸入錯誤需支付解凍金云云，致温美華陷於錯誤，依詐欺集團成員指示轉帳至指定帳戶。 111年3月9日下午2時5分許 在新竹市○○路0段000號清華大學內統一便利超商之自動櫃員機轉帳匯款 2萬元 1.證人即告訴人温美華於警詢時之證述（見偵17112卷第8頁至第10頁）。 2.兆豐國際商業銀行自動櫃員機交易明細表翻拍照片（見偵17112卷第61頁）。 3.詐欺集團成員傳送予告訴人温美華之簡訊擷圖、告訴人温美華與詐欺集團成員LINE對話紀錄擷圖照片（見偵17112卷第63頁至第68頁）。 28 蘇柏宇 蘇柏宇於111年3月7日上午9時2分許，接獲本案詐欺集團某不詳成年成員所傳送之貸款簡訊，並按簡訊所載LINE ID將與對方聯絡後，本案詐欺集團某不詳成年成員即以LINE向蘇柏宇佯稱可至其提供之貸款網站申辦貸款云云，於蘇柏宇進入該貸款網站，並加入自稱網站客服人員之本案詐欺集團某不詳成年成員LINE帳號後，該自稱貸款網站客服人員之本案詐欺集團某不詳成年成員又向蘇柏宇佯稱欲申辦貸款需先繳納保證金云云，致蘇柏宇陷於錯誤，依詐欺集團成員指示轉帳至指定帳戶。 111年（併辦意旨書誤載為110年，應予更正）3月7日晚間7時42分許 網路銀行轉帳匯款 2萬元 1.證人即告訴人蘇柏宇於警詢時之證述（見臺灣士林地方檢察署111年度偵字第19077號卷【下稱偵19077卷】第27頁至第30頁）。 2.告訴人蘇柏宇網路銀行交易紀錄擷圖照片、詐欺集團成員傳送予告訴人蘇柏宇之簡訊擷圖、告訴人蘇柏宇與詐欺集團成員LINE對話紀錄擷圖照片（見偵19077卷第31頁至第39頁）。 29 栁佩宜 栁佩宜於111年3月8日前某時許，見本案詐欺集團某不詳成年成員於Facebook所刊登之「鄉民貸」貸款網站廣告後，即按廣告內LINE ID與本案詐欺集團某不詳成年成員聯繫，本案詐欺集團某不詳成年成員即向栁佩宜佯稱已成功申辦貸款，但因栁佩宜貸款帳號輸入錯誤，需儲值保證金才能提領貸得款項云云。致栁佩宜陷於錯誤，依詐欺集團成員指示轉帳至指定帳戶。 111年（併辦意旨書誤載為110年，應予更正）3月8日下午2時23分許 網路銀行轉帳匯款 2萬4,999元 1.證人即被害人栁佩宜於警詢時之證述（見偵19077卷第10頁至第12頁）。 2.被害人栁佩宜與詐欺集團成員LINE對話紀錄擷圖照片、網路銀行交易紀錄擷圖照片（見偵19077卷第13頁至第19頁）。 30 黃閔卿 本案詐欺集團某不詳成年成員，於111年2月20日晚間6時許，以暱稱「林蓉」透過Facebook結識黃閔卿後，向黃閔卿佯稱可透過加入「17購電商交易平台」，並匯款至該平台所提供之帳號後，利用該平台進行交易買賣獲利云云，致黃閔卿陷於錯誤，依詐欺集團成員指示轉帳至指定帳戶。 111年（併辦意旨書誤載為110年，應予更正）3月8日中午12時50分許 在高雄市○○區○○路00○0號1樓中國信託商業銀行鳳山分行臨櫃匯款 30萬元 1.證人即告訴人黃閔卿於警詢時之證述（見臺灣士林地方檢察署111年度偵字第19010號卷【下稱偵19010卷】第33頁至第35頁）。 2.中國信託銀行匯款單翻拍照片（見偵19010卷第41頁）。 31 李碩鑫 本案詐欺集團某不詳成年成員，於111年2月28日某時許，以暱稱「雅樂」透過交友軟體「PARKTOR」結識李碩鑫，再以LINE與李碩鑫聯繫，向李碩鑫佯稱可至「gaitame」投資網站儲值，並使用該網站投資獲利云云，致李碩鑫陷於錯誤，依詐欺集團成員指示轉帳至指定帳戶。 111年（併辦意旨書誤載為110年，應予更正）3月7日晚間10時33分許（入帳時間為111年3月8日凌晨1時38分許） 網路銀行轉帳匯款 3萬元 1.證人即告訴人李碩鑫於警詢時之證述（見臺灣士林地方檢察署111年度偵字第20142號卷【下稱偵20142卷】第9頁至第11頁）。 2.告訴人李碩鑫與詐欺集團成員LINE對話紀錄擷圖照片、網路銀行交易紀錄擷圖照片（見偵20142卷第23頁至第33頁）。 32 陳本慈 陳本慈於111年3月5日晚間7時11分許許，接獲本案詐欺集團某不詳成年成員所傳送之貸款簡訊，並按簡訊所載LINE ID將與對方聯絡後，本案詐欺集團某不詳成年成員即再轉介LINE暱稱「兆豐分期」之本案詐欺集團某不詳成年成員予陳本慈認識。該LINE暱稱「兆豐分期」之本案詐欺集團某不詳成年成員並向陳本慈佯稱可至其提供之貸款網站申辦貸款云云，於陳本慈進入該貸款網站，並按貸款網站上指示申辦貸款後，該詐欺集團成年成員又向陳本慈佯稱陳本慈於網站上資料輸入錯誤，需支付解凍金、律師公證費，才能成功提領貸得款項云云，致陳本慈陷於錯誤，依詐欺集團成員指示轉帳至指定帳戶。 111年（併辦意旨書誤載為110年，應予更正）3月8日上午11時30分許 網路銀行轉帳匯款 1萬元 1.證人即告訴人陳本慈於警詢時之證述（見偵20142卷第34頁至第38頁）。 2.詐欺集團成員傳送予告訴人陳本慈之簡訊擷圖、告訴人陳本慈與詐欺集團成員LINE對話紀錄擷圖照片、網路銀行交易紀錄擷圖照片（見偵20142卷第59頁至第112頁）。